Config:
  hfst:
    Gen: ../../../src/generator-gt-norm.hfst
    Morph: ../../../src/analyser-gt-norm.hfst
  xerox:
    Gen: ../../../src/generator-gt-norm.xfst
    Morph: ../../../src/analyser-gt-norm.xfst
    App: lookup

Tests:
  
  Verb - wîcihêw - ok : # Wolvengrey VTA1 verb - Wolvengrey p. 401; Fut+Cond from Okimāsis pp. 79, 103

     wîcihêw+V+TA+Ind+Prs+1Sg+3SgO: niwîcihâw
     wîcihêw+V+TA+Ind+Prs+2Sg+3SgO: kiwîcihâw
     wîcihêw+V+TA+Ind+Prs+1Pl+3SgO: niwîcihânân
     wîcihêw+V+TA+Ind+Prs+12Pl+3SgO: kiwîcihânaw
     wîcihêw+V+TA+Ind+Prs+2Pl+3SgO: kiwîcihâwâw
     
     wîcihêw+V+TA+Ind+Prs+1Sg+3PlO: niwîcihâwak
     wîcihêw+V+TA+Ind+Prs+2Sg+3PlO: kiwîcihâwak
     wîcihêw+V+TA+Ind+Prs+1Pl+3PlO: niwîcihânânak
     wîcihêw+V+TA+Ind+Prs+12Pl+3PlO: kiwîcihânawak
     wîcihêw+V+TA+Ind+Prs+2Pl+3PlO: kiwîcihâwâwak
     
     wîcihêw+V+TA+Ind+Prs+2Sg+1SgO: kiwîcihinI
     wîcihêw+V+TA+Ind+Prs+2Sg/Pl+1PlO: kiwîcihinân
     wîcihêw+V+TA+Ind+Prs+2Pl+1SgO: kiwîcihinâwâw
     
     wîcihêw+V+TA+Ind+Prs+3Sg+4Sg/PlO: wîcihêwII
     wîcihêw+V+TA+Ind+Prs+3Pl+4Sg/PlO: wîcihêwak
     wîcihêw+V+TA+Ind+Prs+4Sg/Pl+5Sg/PlO: wîcihêyiwa
     wîcihêw+V+TA+Ind+Prs+3Sg+5Sg/PlO: wîcihimêw 
     wîcihêw+V+TA+Ind+Prs+3Pl+5Sg/PlO: wîcihimêwak 

     wîcihêw+V+TA+Ind+Prs+1Sg+4Sg/PlO: niwîcihimâwaV
     wîcihêw+V+TA+Ind+Prs+2Sg+4Sg/PlO: kiwîcihimâwa
     wîcihêw+V+TA+Ind+Prs+1Pl+4Sg/PlO: niwîcihimânâna
     wîcihêw+V+TA+Ind+Prs+12Pl+4Sg/PlO: kiwîcihimânawa
     wîcihêw+V+TA+Ind+Prs+2Pl+4Sg/PlO: kiwîcihimâwâwa
     
     
     
     
     
     wîcihêw+V+TA+Ind+Prt+1Sg+3SgO: [nikî-wîcihâw, nikîwîcihâw] 
     wîcihêw+V+TA+Ind+Prt+2Sg+3SgO: [kikî-wîcihâw, kikîwîcihâw]
     wîcihêw+V+TA+Ind+Prt+1Pl+3SgO: [nikî-wîcihânân, nikîwîcihânân]
     wîcihêw+V+TA+Ind+Prt+12Pl+3SgO: [kikî-wîcihânaw, kikîwîcihânaw]
     wîcihêw+V+TA+Ind+Prt+2Pl+3SgO: [kikî-wîcihâwâw, kikîwîcihâwâw]
     
     wîcihêw+V+TA+Ind+Prt+1Sg+3PlO: [nikî-wîcihâwak, nikîwîcihâwak] 
     wîcihêw+V+TA+Ind+Prt+2Sg+3PlO: [kikî-wîcihâwak, kikîwîcihâwak]
     wîcihêw+V+TA+Ind+Prt+1Pl+3PlO: [nikî-wîcihânânak, nikîwîcihânânak]
     wîcihêw+V+TA+Ind+Prt+12Pl+3PlO: [kikî-wîcihânawak, kikîwîcihânawak]
     wîcihêw+V+TA+Ind+Prt+2Pl+3PlO: [kikî-wîcihâwâwak, kikîwîcihâwâwak]
     
     wîcihêw+V+TA+Ind+Prt+2Sg+1SgO: [kikî-wîcihin, kikîwîcihin] 
     wîcihêw+V+TA+Ind+Prt+2Sg/Pl+1PlO: [kikî-wîcihinân, kikîwîcihinân]
     wîcihêw+V+TA+Ind+Prt+2Pl+1SgO: [kikî-wîcihinâwâw, kikîwîcihinâwâw]
     
     wîcihêw+V+TA+Ind+Prt+3Sg+4Sg/PlO: [kî-wîcihêw, kîwîcihêw] 
     wîcihêw+V+TA+Ind+Prt+3Pl+4Sg/PlO: [kî-wîcihêwak, kîwîcihêwak]
     wîcihêw+V+TA+Ind+Prt+4Sg/Pl+5Sg/PlO: [kî-wîcihêyiwa, kîwîcihêyiwa]
     wîcihêw+V+TA+Ind+Prt+3Sg+5Sg/PlO: [kî-wîcihimêw, kîwîcihimêw] 
     wîcihêw+V+TA+Ind+Prt+3Pl+5Sg/PlO: [kî-wîcihimêwak, kîwîcihimêwak] 

     wîcihêw+V+TA+Ind+Prt+1Sg+4Sg/PlO: [nikî-wîcihimâwa, nikîwîcihimâwa] 
     wîcihêw+V+TA+Ind+Prt+2Sg+4Sg/PlO: [kikî-wîcihimâwa, kikîwîcihimâwa]
     wîcihêw+V+TA+Ind+Prt+1Pl+4Sg/PlO: [nikî-wîcihimânâna, nikîwîcihimânâna]
     wîcihêw+V+TA+Ind+Prt+12Pl+4Sg/PlO: [kikî-wîcihimânawa, kikîwîcihimânawa]
     wîcihêw+V+TA+Ind+Prt+2Pl+4Sg/PlO: [kikî-wîcihimâwâwa, kikîwîcihimâwâwa]
     
     
     
     
     
     wîcihêw+V+TA+Ind+Fut+Def+1Sg+3SgO: [nika-wîcihâw, nikawîcihâw] 
     wîcihêw+V+TA+Ind+Fut+Def+2Sg+3SgO: [kika-wîcihâw, kikawîcihâw]
     wîcihêw+V+TA+Ind+Fut+Def+1Pl+3SgO: [nika-wîcihânân, nikawîcihânân]
     wîcihêw+V+TA+Ind+Fut+Def+12Pl+3SgO: [kika-wîcihânaw, kikawîcihânaw]
     wîcihêw+V+TA+Ind+Fut+Def+2Pl+3SgO: [kika-wîcihâwâw, kikawîcihâwâw]
     
     wîcihêw+V+TA+Ind+Fut+Def+1Sg+3PlO: [nika-wîcihâwak, nikawîcihâwak] 
     wîcihêw+V+TA+Ind+Fut+Def+2Sg+3PlO: [kika-wîcihâwak, kikawîcihâwak]
     wîcihêw+V+TA+Ind+Fut+Def+1Pl+3PlO: [nika-wîcihânânak, nikawîcihânânak]
     wîcihêw+V+TA+Ind+Fut+Def+12Pl+3PlO: [kika-wîcihânawak, kikawîcihânawak]
     wîcihêw+V+TA+Ind+Fut+Def+2Pl+3PlO: [kika-wîcihâwâwak, kikawîcihâwâwak]
     
     wîcihêw+V+TA+Ind+Fut+Def+2Sg+1SgO: [kika-wîcihin, kikawîcihin] 
     wîcihêw+V+TA+Ind+Fut+Def+2Sg/Pl+1PlO: [kika-wîcihinân, kikawîcihinân]
     wîcihêw+V+TA+Ind+Fut+Def+2Pl+1SgO: [kika-wîcihinâwâw, kikawîcihinâwâw]
     
     wîcihêw+V+TA+Ind+Fut+Def+3Sg+4Sg/PlO: [ka-wîcihêw, kawîcihêw] 
     wîcihêw+V+TA+Ind+Fut+Def+3Pl+4Sg/PlO: [ka-wîcihêwak, kawîcihêwak]
     wîcihêw+V+TA+Ind+Fut+Def+4Sg/Pl+5Sg/PlO: [ka-wîcihêyiwa, kawîcihêyiwa]
     wîcihêw+V+TA+Ind+Fut+Def+3Sg+5Sg/PlO: [ka-wîcihimêw, kawîcihimêw] 
     wîcihêw+V+TA+Ind+Fut+Def+3Pl+5Sg/PlO: [ka-wîcihimêwak, kawîcihimêwak] 

     wîcihêw+V+TA+Ind+Fut+Def+1Sg+4Sg/PlO: [nika-wîcihimâwa, nikawîcihimâwa] 
     wîcihêw+V+TA+Ind+Fut+Def+2Sg+4Sg/PlO: [kika-wîcihimâwa, kikawîcihimâwa]
     wîcihêw+V+TA+Ind+Fut+Def+1Pl+4Sg/PlO: [nika-wîcihimânâna, nikawîcihimânâna]
     wîcihêw+V+TA+Ind+Fut+Def+12Pl+4Sg/PlO: [kika-wîcihimânawa, kikawîcihimânawa]
     wîcihêw+V+TA+Ind+Fut+Def+2Pl+4Sg/PlO: [kika-wîcihimâwâwa, kikawîcihimâwâwa]
     
     
     


     wîcihêw+V+TA+Ind+Prs+3Sg+1SgO: niwîcihik 
     wîcihêw+V+TA+Ind+Prs+3Sg+2SgO: kiwîcihik
     wîcihêw+V+TA+Ind+Prs+3Sg+1PlO: niwîcihikonân
     wîcihêw+V+TA+Ind+Prs+3Sg+12PlO: kiwîcihikonaw
     wîcihêw+V+TA+Ind+Prs+3Sg+2PlO: kiwîcihikowâw
     
     wîcihêw+V+TA+Ind+Prs+3Pl+1SgO: niwîcihikwak
     wîcihêw+V+TA+Ind+Prs+3Pl+2SgO: kiwîcihikwak
     wîcihêw+V+TA+Ind+Prs+3Pl+1PlO: niwîcihikonânak
     wîcihêw+V+TA+Ind+Prs+3Pl+12PlO: kiwîcihikonawak
     wîcihêw+V+TA+Ind+Prs+3Pl+2PlO: kiwîcihikowâwak
     
     wîcihêw+V+TA+Ind+Prs+1Sg+2SgO: kiwîcihitin
     wîcihêw+V+TA+Ind+Prs+1Pl+2Sg/PlO: kiwîcihitinân
     wîcihêw+V+TA+Ind+Prs+1Sg+2PlO: kiwîcihitinâwâw
     
     wîcihêw+V+TA+Ind+Prs+4Sg/Pl+3SgO: wîcihik
     wîcihêw+V+TA+Ind+Prs+4Sg/Pl+3PlO: wîcihikwak
     wîcihêw+V+TA+Ind+Prs+5Sg/Pl+4Sg/PlO: wîcihikoyiwa
          
     wîcihêw+V+TA+Ind+Prs+4Sg/Pl+1SgO: niwîcihikoyiwaV
     wîcihêw+V+TA+Ind+Prs+4Sg/Pl+2SgO: kiwîcihikoyiwa
     wîcihêw+V+TA+Ind+Prs+4Sg/Pl+1PlO: niwîcihikonâna
     wîcihêw+V+TA+Ind+Prs+4Sg/Pl+12PlO: kiwîcihikonawa
     wîcihêw+V+TA+Ind+Prs+4Sg/Pl+2PlO: kiwîcihikowâwa





     wîcihêw+V+TA+Cnj+Prs+1Sg+3SgO: [ê-wîcihak, êwîcihak]
     wîcihêw+V+TA+Cnj+Prs+2Sg+3SgO: [ê-wîcihat, êwîcihat]
     wîcihêw+V+TA+Cnj+Prs+1Pl+3SgO: [ê-wîcihâyâhk, êwîcihâyâhk]
     wîcihêw+V+TA+Cnj+Prs+12Pl+3SgO: [ê-wîcihâyahk, êwîcihâyahk]
     wîcihêw+V+TA+Cnj+Prs+2Pl+3SgO: [ê-wîcihâyêk, êwîcihâyêk]

     wîcihêw+V+TA+Cnj+Prs+1Sg+3PlO: [ê-wîcihakik, êwîcihakik]
     wîcihêw+V+TA+Cnj+Prs+2Sg+3PlO: [ê-wîcihacik, êwîcihacik]
     wîcihêw+V+TA+Cnj+Prs+1Pl+3PlO: [ê-wîcihâyâhkik, êwîcihâyâhkik]
     wîcihêw+V+TA+Cnj+Prs+12Pl+3PlO: [ê-wîcihâyahkok, êwîcihâyahkok]
     wîcihêw+V+TA+Cnj+Prs+2Pl+3PlO: [ê-wîcihâyêkok, êwîcihâyêkok] 
     
     wîcihêw+V+TA+Cnj+Prs+2Sg+1SgO: [ê-wîcihiyan, êwîcihiyan]
     wîcihêw+V+TA+Cnj+Prs+2Sg/Pl+1PlO: [ê-wîcihiyâhk, êwîcihiyâhk]
     wîcihêw+V+TA+Cnj+Prs+2Pl+1SgO: [ê-wîcihiyêk, êwîcihiyêk]    
     
     wîcihêw+V+TA+Cnj+Prs+3Sg+4Sg/PlO: [ê-wîcihât, êwîcihât]
     wîcihêw+V+TA+Cnj+Prs+3Pl+4Sg/PlO: [ê-wîcihâcik, êwîcihâcik]
     wîcihêw+V+TA+Cnj+Prs+3Sg+5Sg/PlO: [ê-wîcihimât, êwîcihimât]
     wîcihêw+V+TA+Cnj+Prs+3Pl+5Sg/PlO: [ê-wîcihimâcik, êwîcihimâcik]
     wîcihêw+V+TA+Cnj+Prs+4Sg/Pl+5Sg/PlO: [ê-wîcihâyit, êwîcihâyit]
     
     wîcihêw+V+TA+Cnj+Prs+1Sg+4Sg/PlO: [ê-wîcihimak, êwîcihimak]
     wîcihêw+V+TA+Cnj+Prs+2Sg+4Sg/PlO: [ê-wîcihimat, êwîcihimat]
     wîcihêw+V+TA+Cnj+Prs+1Pl+4Sg/PlO: [ê-wîcihimâyâhk, êwîcihimâyâhk]
     wîcihêw+V+TA+Cnj+Prs+12Pl+4Sg/PlO: [ê-wîcihimâyahk, êwîcihimâyahk]
     wîcihêw+V+TA+Cnj+Prs+2Pl+4Sg/PlO: [ê-wîcihimâyek, êwîcihimâyek]
     
     
     
     
     
     wîcihêw+V+TA+Cnj+Prs+3Sg+1SgO: [ê-wîcihit, êwîcihit]
     wîcihêw+V+TA+Cnj+Prs+3Sg+2SgO: [ê-wîcihisk, êwîcihisk]
     wîcihêw+V+TA+Cnj+Prs+3Sg+1PlO: [ê-wîcihikoyâhk, êwîcihikoyâhk]
     wîcihêw+V+TA+Cnj+Prs+3Sg+12PlO: [ê-wîcihikoyahk, êwîcihikoyahk]
     wîcihêw+V+TA+Cnj+Prs+3Sg+2PlO: [ê-wîcihikoyek, êwîcihikoyek]

     wîcihêw+V+TA+Cnj+Prs+3Pl+1SgO: [ê-wîcihicik, êwîcihicik]
     wîcihêw+V+TA+Cnj+Prs+3Pl+2SgO: [ê-wîcihiskik, êwîcihiskik]
     wîcihêw+V+TA+Cnj+Prs+3Pl+1PlO: [ê-wîcihikoyâhkik, êwîcihikoyâhkik]
     wîcihêw+V+TA+Cnj+Prs+3Pl+12PlO: [ê-wîcihikoyahkok, êwîcihikoyahkok]
     wîcihêw+V+TA+Cnj+Prs+3Pl+2PlO: [ê-wîcihikoyêkok, êwîcihikoyêkok]

     wîcihêw+V+TA+Cnj+Prs+1Sg+2SgO: [ê-wîcihitân, êwîcihitân]
     wîcihêw+V+TA+Cnj+Prs+1Pl+2Sg/PlO: [ê-wîcihitâhk, êwîcihitâhk]
     wîcihêw+V+TA+Cnj+Prs+1Sg+2PlO: [ê-wîcihitakok, êwîcihitakok]

     wîcihêw+V+TA+Cnj+Prs+4Sg/Pl+3SgO: [ê-wîcihikot, êwîcihikot]
     wîcihêw+V+TA+Cnj+Prs+4Sg/Pl+3PlO: [ê-wîcihikocik, êwîcihikocik]
     wîcihêw+V+TA+Cnj+Prs+5Sg/Pl+4Sg/PlO: [ê-wîcihikoyit, êwîcihikoyit]
          
     wîcihêw+V+TA+Cnj+Prs+4Sg/Pl+1SgO: [ê-wîcihiyit, êwîcihiyit]
     wîcihêw+V+TA+Cnj+Prs+4Sg/Pl+2SgO: [ê-wîcihiyisk, êwîcihiyisk]
     wîcihêw+V+TA+Cnj+Prs+4Sg/Pl+1PlO: [ê-wîcihikoyâhk, êwîcihikoyâhk, ê-wîcihikowâyâhk, êwîcihikowâyâhk]
     wîcihêw+V+TA+Cnj+Prs+4Sg/Pl+2PlO: [ê-wîcihikoyêk, êwîcihikoyêk, ê-wîcihikowâyêk, êwîcihikowâyêk]
     wîcihêw+V+TA+Cnj+Prs+4Sg/Pl+12PlO: [ê-wîcihikoyahk, êwîcihikoyahk, ê-wîcihikowâyahk, êwîcihikowâyahk]



     wîcihêw+V+TA+Imp+Imm+2Sg+3SgO: wîcih
     wîcihêw+V+TA+Imp+Imm+12Pl+3SgO: wîcihâtân
     wîcihêw+V+TA+Imp+Imm+2Pl+3SgO: wîcihihk
     wîcihêw+V+TA+Imp+Imm+2Sg+3PlO: wîcihik
     wîcihêw+V+TA+Imp+Imm+12Pl+3PlO: wîcihâtânik
     wîcihêw+V+TA+Imp+Imm+2Pl+3PlO: wîcihihkok

     wîcihêw+V+TA+Imp+Del+2Sg+3SgO: wîcihâhkan
     wîcihêw+V+TA+Imp+Del+12Pl+3SgO: wîcihâhkahk
     wîcihêw+V+TA+Imp+Del+2Pl+3SgO: wîcihâhkêk
     wîcihêw+V+TA+Imp+Del+2Sg+3PlO: wîcihâhkanik
     wîcihêw+V+TA+Imp+Del+12Pl+3PlO: wîcihâhkahkok
     wîcihêw+V+TA+Imp+Del+2Pl+3PlO: wîcihâhkêkok

     wîcihêw+V+TA+Imp+Imm+2Sg+1SgO: wîcihin
     wîcihêw+V+TA+Imp+Imm+2Sg+1PlO: wîcihinân
     wîcihêw+V+TA+Imp+Imm+2Pl+1SgO: wîcihik
     wîcihêw+V+TA+Imp+Del+2Sg+1SgO: wîcihîhkan
     wîcihêw+V+TA+Imp+Del+2Sg+1PlO: wîcihîhkâhk
     wîcihêw+V+TA+Imp+Del+2Pl+1SgO: wîcihîhkêk
     
     
     
     

     wîcihêw+V+TA+Fut+Cond+1Sg+3SgO: wîcihaki
     wîcihêw+V+TA+Fut+Cond+2Sg+3SgO: wîcihaci
     wîcihêw+V+TA+Fut+Cond+1Pl+3SgO: wîcihâyâhki
     wîcihêw+V+TA+Fut+Cond+12Pl+3SgO: [wîcihâyahko, wîcihâyahki]
     wîcihêw+V+TA+Fut+Cond+2Pl+3SgO: wîcihâyêko

     wîcihêw+V+TA+Fut+Cond+3Sg+4Sg/PlO: wîcihâci
     wîcihêw+V+TA+Fut+Cond+3Pl+4Sg/PlO: wîcihâtwâwi
     wîcihêw+V+TA+Fut+Cond+4Sg/Pl+5Sg/PlO: wîcihâyici
     
     wîcihêw+V+TA+Fut+Cond+1Sg+3PlO: wîcihakwâwi
     wîcihêw+V+TA+Fut+Cond+2Sg+3PlO: wîcihatwâwi
     wîcihêw+V+TA+Fut+Cond+1Pl+3PlO: wîcihâyâhkwâwi
     wîcihêw+V+TA+Fut+Cond+12Pl+3PlO: wîcihâyahkwâwi
     wîcihêw+V+TA+Fut+Cond+2Pl+3PlO: wîcihâyêkwâwi

     wîcihêw+V+TA+Fut+Cond+3Sg+1SgO: wîcihici
     wîcihêw+V+TA+Fut+Cond+3Sg+2SgO: wîcihiski
     wîcihêw+V+TA+Fut+Cond+3Sg+1PlO: wîcihikoyâhki
     wîcihêw+V+TA+Fut+Cond+3Sg+12PlO: [wîcihikoyahko, wîcihikoyahki]
     wîcihêw+V+TA+Fut+Cond+3Sg+2PlO: wîcihikoyêko
     
     wîcihêw+V+TA+Fut+Cond+4Sg/Pl+3SgO: wîcihikoci
     wîcihêw+V+TA+Fut+Cond+4Sg/Pl+3PlO: wîcihikotwâwi 
     wîcihêw+V+TA+Fut+Cond+5Sg/Pl+4Sg/PlO: wîcihikoyici
     
     wîcihêw+V+TA+Fut+Cond+3Pl+1SgO: wîcihitwâwi
     wîcihêw+V+TA+Fut+Cond+3Pl+2SgO: wîcihiskwâwi
     wîcihêw+V+TA+Fut+Cond+3Pl+1PlO: wîcihikoyâhkwâwi
     wîcihêw+V+TA+Fut+Cond+3Pl+12PlO: wîcihikoyahkwâwi
     wîcihêw+V+TA+Fut+Cond+3Pl+2PlO: wîcihikoyêkwâwi
     
     wîcihêw+V+TA+Fut+Cond+1Sg+4Sg/PlO: wîcihimaki
     wîcihêw+V+TA+Fut+Cond+2Sg+4Sg/PlO: wîcihimati
     wîcihêw+V+TA+Fut+Cond+1Pl+4Sg/PlO: wîcihimâyâhki
     wîcihêw+V+TA+Fut+Cond+12Pl+4Sg/PlO: [wîcihimâyahko, wîcihimâyahki]
     wîcihêw+V+TA+Fut+Cond+2Pl+4Sg/PlO: wîcihimâyeko

     wîcihêw+V+TA+Fut+Cond+4Sg/Pl+1SgO: wîcihiyiti
     wîcihêw+V+TA+Fut+Cond+4Sg/Pl+2SgO: wîcihiyiski
     wîcihêw+V+TA+Fut+Cond+4Sg/Pl+1PlO: [wîcihikoyâhki, wîcihikowâyâhki]
     wîcihêw+V+TA+Fut+Cond+4Sg/Pl+2PlO: [wîcihikoyêko, wîcihikowâyêko]
     wîcihêw+V+TA+Fut+Cond+4Sg/Pl+12PlO: [wîcihikoyahko, wîcihikoyahki, wîcihikowâyahko, wîcihikowâyahki]
     
     
     
     wîcihêw+V+TA+Fut+Cond+2Sg+1SgO: wîcihiyani
     wîcihêw+V+TA+Fut+Cond+2Pl+1SgO: wîcihiyêko
     wîcihêw+V+TA+Fut+Cond+2Sg/Pl+1PlO: wîcihiyâhki
     
     wîcihêw+V+TA+Fut+Cond+1Sg+2SgO: wîcihitâni
     wîcihêw+V+TA+Fut+Cond+1Sg+2PlO: wîcihitako
     wîcihêw+V+TA+Fut+Cond+1Pl+2Sg/PlO: wîcihitâhki

